【裁判字號】    97,訴,128
【裁判日期】    970229
【裁判案由】    違反毒品危害防制條例
【裁判全文】
臺灣新竹地方法院刑事宣示判決筆錄       97年度訴字第128號
公  訴  人  臺灣新竹地方法院檢察署檢察官
被      告  乙○○
                    號
                    （另案
指定辯護人  本院公設辯護人甲○○
上列被告因違反毒品危害防制條例案件，檢察官提起公訴（96年
度毒偵字第1886號）後，聲請改依協商程序而為判決，本院於中
華民國97年2月29日下午4時，在本院刑事第七法庭宣示判決，出
席職員如下：
                審判長法  官  劉兆菊
法官起立朗讀判決主文、犯罪事實要旨、處罰條文，及告以上訴
限制、期間並提出上訴狀之法院，且諭知記載其內容：
一、主  文：
    乙○○施用第一級毒品，處有期徒刑陸月；扣案之第一級
    毒品海洛因壹包（淨重零點壹公克，空包裝重零點壹柒公克
    ），沒收銷燬之。又施用第二級毒品，處有期徒刑貳月。應
    執行有期徒刑捌月。扣案之第一級毒品海洛因壹包（淨重零
    點壹公克，空包裝重零點壹柒公克），沒收銷燬之。
二、犯罪事實要旨：
（一）乙○○前於民國94年間因施用毒品案件，經本院於94年12
      月27日以94年度毒聲字第521 號裁定送觀察勒戒後，認無
      繼續施用傾向，於95年1 月27日執行完畢出所，經臺灣新
      竹地方法院檢察署檢察官於95年2 月10日為不起訴處分確
      定。詎乙○○竟不知悔改，分別基於施用第一級毒品海洛
      因及第二級毒品甲基安非他命之犯意，於96年12月11日晚
      間7、8時許，在新竹縣竹東鎮友人之住處，以將第一級毒
      品海洛因摻水稀釋後，置於注射針筒內注射入體內之方式
      ，施用第一級毒品海洛因1 次後，另於同一地點，以將第
      二級毒品甲基安非他命置於吸食器內燒烤後吸取其煙之方
      式，施用第二級毒品甲基安非他命1 次，嗣於96年12月12
      日凌晨2 時25分許，另案為警逮捕並同意搜索後，在其所
      騎乘之車號MJ7─282號重型機車置物箱起出注射針筒1支
      ，另在同行少年甲（年籍資料詳卷）之褲襠內查扣乙○○
      所有之第一級毒品海洛因1包（經送驗後，認係第一級第6
      項毒品海洛因成分，淨重0.10公克，空包裝重0.17公克）
      ，採尿檢驗後呈可待因、嗎啡、安非他命、甲基安非他命
      陽性反應，始查悉上情。
（二）案經新竹縣警察局竹東分局報告臺灣新竹地方法院檢察署
      檢察官偵查起訴後，由本院合議庭裁定由受命法官獨任改
      依協商程序判決。
三、處罰條文：
    毒品危害防制條例第10條第1項、第2項、第18條第1項前段
    ，刑法第11條、第51條第5款。
四、至扣案之第一級毒品海洛因1包（經送驗後，含第一級第6項
    毒品海洛因成分，淨重0.10公克，空包裝重0.17公克，有法
    務部調查局所出具之調科壹字第09723004450號鑑定書1紙在
    卷可參，見本院卷第18頁），為毒品危害防制條例第2 條第
    1項第1款之第一級毒品，係違禁物，爰依毒品危害防制條例
    第18條第1項前段之規定，沒收銷燬之；另起出之注射針筒1
    支，業據被告乙○○否認係伊所有供施用第一級毒品海洛因
    所用之物，並辯稱該注射針筒之所以置於伊所騎乘之機車置
    物箱內，係因伊時常將機車借予友人使用，該注射針筒應係
    友人所有並放置於機車置物箱內所致等語（見本院卷第9 頁
    背面），本案復查無積極證據足認該注射針筒確係被告乙○
    ○所有之物，且注射針筒要非毒品危害防制條例第18條第1
    項所規定之專供施用毒品之器具，故爰不另為沒收之諭知，
    附此敘明。
五、協商判決除有刑事訴訟法第455條之4第1項第1款於本訊問程
    序終結前，被告撤銷協商合意或檢察官撤回協商聲請者；第
    2款被告協商之意思非出於自由意志者；第4款被告所犯之罪
    非第455條之2第1項所定得以協商判決者；第6款被告有其他
    較重之裁判上一罪之犯罪事實者；第7 款法院認應諭知免刑
    或免訴、不受理者情形之一，及違反同條第2 項「法院應於
    協商合意範圍內為判決；法院為協商判決所科之刑，以宣告
    緩刑或2 年以下有期徒刑、拘役或罰金為限」之規定者外，
    檢察官與被告均不得上訴。
六、如有前項得上訴之情形，得自收受宣示判決筆錄送達之日起
    10 日內，向本院提出上訴書狀，上訴於第二審法院。
本案經檢察官陳麗芬到庭執行職務
中    華    民    國    97    年    2     月    29    日
                    刑事第四庭     書  記  官  蕭汝芳
                                   審判長法官  劉兆菊
以上筆錄正本係照原本作成。
中    華    民    國    97    年    2     月    29    日
                                   書  記  官  蕭汝芳
附錄本案論罪科刑法條全文：
毒品危害防制條例第10條
施用第一級毒品者，處6月以上5年以下有期徒刑。
施用第二級毒品者，處3年以下有期徒刑。


司法院資訊處製作；財團法人民間司法改革基金會備份。
